Inventaris van het archief van het Directoraat-Generaal voor Scheepvaart en Maritieme Zaken van het ministerie van Verkeer en Waterstaat, (1840) 1980-1998 (2002)
Nationaal Archief, Den Haag
- Veiligheid en milieu, 10.
  - Het mede voorbereiden van het Nationaal Milieubeleidsplan en het Milieubeleidsplan voor de Scheepvaart, met bijlagen, 1995 - 1997; 21; 1 pak
  - (Onderzoeks)rapporten, 10.1.
    - Rapport betreffende het Milieubeleidsplan voor de scheepvaart 1991 - 1994, 939; 1 omslag
    - Onderzoeksrapport betreffende de lekstabiliteit van bestaande zeilschepen, met bijlagen, 1991 - 1992; 1301-1302; 2 pakken
      - 1991, 1301
      - 1991 - 1992, 1302
    - Eindrapport "Project Overboord Containers", 1995; 712; 1 omslag
      5.021-0393-01
    - Rapportages van de Rijksverkeersinspectie inzake het vervoer van gevaarlijke stoffen, met bijlagen, 1995 - 1997; 301; 1 omslag
      5.085-0635-01
    - Eindrapport inzake het Project Vervolg Afvalstoffen Visserij, 1996; 666; 1 omslag
- Infrastructuur, 11.
  - Agenda’s en notulen van de vergaderingen van de Stuurgroep Walradar Waterweg inzake het ontwikkelen van een Verkeersbegeleidingssysteem, met bijlagen, 1974, 1980 - 1989; 44-1450; 1 omslag en 16 pakken
    - 1974, 294; 1 omslag
    - 1980, 382
    - 1980, 284
    - 1981, 1409
    - 1982, 1422
    - 1982, 668
    - 1983, 86
    - 1983, 787
    - 1984, 788
    - 1985, 498
    - 1986, 503
    - 1987, 167
    - 1988, 44
    - 1989, 196
    - Bijlagen 1, 683
    - Bijlagen 2, 1450
    - Bijlagen 3, 430
  - Het verstrekken van de opdracht voor ontwikkeling van het Verkeersbegeleidingssysteem in de Waterweg, 1975 - 1976; 1252; 1 omslag
  - Het ontwerpen van de Wet Zeeverkeersgebieden, 1977 - 1981; 322; 1 pak
  - Het onderhouden van betrekkingen met de Koninklijke Marine inzake de verdeling van de bevoegdheden in de toegangswegen tot de haven van Den Helder, 1980 - 1984; 425; 1 omslag
    5.021-0117-01 De minister van VenW/DGSM
  - Het vaststellen en wijzigen van een ministeriële regeling inzake verkeersscheidingsstelsels, 1980 - 1984; 434; 1 omslag
    5.021-0129-01 De minister van VenW/DGSM
  - Het uitbrengen van een nota betreffende het KB tot instelling van de Voorlopige Nationale Havenraad (VNH), 1980 - 1984; 1232; 1 omslag
  - Het coordineren van regelgeving inzake de Scheveningse haven, met bijlagen, 1980 - 1984; 379; 1 pak
  - Het onderzoeken van het scheepvaartverkeer bij Noord Hinder en mogelijke aanpassingen van de verkeerssituatie, 1980 - 1984; 342; 1 omslag
  - Het beschrijven van de Regeling Binnenvaartschepen in de Zeeuwse zeegaten tussen de oude en de nieuwe buitengaatslijn, 1981 - 1984; 725; 1 omslag
    5.028-0565-02 Minister van Verkeer en Waterstaat
  - Het mede voorbereiden van de ministeriële regeling tot vaststelling en wijziging van verkeersscheidingsstelsels, 1981 - 1984; 292; 1 omslag
  - Het verrichten van onderzoek naar de mogelijke civiele aansprakelijkheid van de overheid door nautische verkeersbegegeleidingsfouten, 1981 - 1984; 251; 1 omslag
  - Het aanwijzen van (Rijks)havenmeesters, met bijlagen, 1982; 211; 1 omslag
  - Het vaststellen van regelgeving inzake de werkzaamheden van binnenvaartschepen in de buitengaatlijn en buitengaatse zee en visvaart, 1982 - 1984; 471; 1 omslag
  - Agenda’s en notulen van de vergaderingen van de werkgroep Operationele en Internationale Aspecten 72 voetsgeul inzake het onderzoek naar de bereikbaarheid van de Rotterdamse Haven, 1982 - 1984; 182-183; 2 omslagen
    - 1982 - 1984, 182
    - 1984 - 1984, 183
  - Het opstellen van een memorandum inzake internationale richtlijnen ter goedkeuring van verplaatsbare tanks en voertuigen over de weg, die in Nederland geregistreerd worden, 1983; 1426; 1 omslag
  - Agenda's en notulen van de vergaderingen van de Subwerkgroep Verkeersdienst en de Werkgroep Operationele Voorzieningen inzake het ontwerp van de Scheepvaartverkeerswet, met bijlagen, 1983 - 1984; 281; 1 pak
  - Het wijzigen van het Bijzonder reglement snelle motorboten Zuidwest Nederland en het Bijzonder reglement Rotterdamse Waterweg, met bijlagen, 1985 - 1988; 240; 1 omslag
  - Het mede voorbereiden van regelingen ter uitvoering van de Scheepsverkeerswet van 1988, met bijlagen, 1985 - 1989; 721; 1 omslag
  - Het exploiteren, financieren en voltooien van het Verkeersbegeleidend Systeem Rotterdamse Waterweg (Walradar systeem), met bijlagen, 1985 - 1989; 730-750; 2 pakken
    - 1985 - 1988, 750
    - 1985 - 1989, 730
  - Het mede voorbereiden van de wijziging van het Bijzonder Reglement Rijkszeehavens Den Helde, met bijlagen, 1985 - 1989; 188; 1 omslag
  - Het mede voorbereiden van de werkzaamheden van het Gemeenschappelijk Beleidsorgaan Scheepvaartverkeer Rotterdam, 1986 - 1988; 886; 1 pak
    5.021-0123-01 De minister van VenW/DGSM
  - Het mede voorbereiden van het Convenant Scheepvaartverkeer Rotterdam, met bijlagen, 1986 - 1989; 532; 1 pak
  - Het wijzigen van de Verkeersscheidingsstelsels, 1986 - 1989; 116; 1 pak
  - Het mede voorbereiden van regelgeving inzake het Verkeersbegeleidingssysteem, met bijlagen, 1987 - 1988; 144; 1 pak
  - Het mede voorbereiden van het besluit inzake het inwerkingtreden van artikelen 32 en 34 van de Scheepvaartverkeerswet, 1988 - 1989; 1096; 1 omslag
  - Het overdragen van het Verkeers Begeleidingssysteem aan de Gemeente Rotterdam, 1990 - 1992; 822; 1 omslag
  - Het laten verrichten van onderzoeksprojecten door de Dienst Verkeerskunde, met bijlagen, 1990 - 1994; 92; 1 pak
  - Het opstellen van convenanten inzake de invoering van verkeersbegeleidingssystemen, met bijlagen, 1990 - 1994; 125; 1 pak
    5.028-0524-02 Minister van Verkeer en Waterstaat
  - Het vaststellen van verkeersscheidingsstelsels, 1990 - 1994; 4-659; 2 omslagen en 1 pak
    - 1990 - 1992, 8
    - 1990 - 1994, 659; 1 pak
    - 1991 - 1994, 4
  - Het voorbereiden van verdragen met Duitsland inzake de verkeerssituatie in het Eems Dollard gebied, 1990 - 1994; 1116; 1 pak
  - Het mede voorbereiden van de wijzigingen van het KB inzake het bijzondere reglement van Rijkszeehavens Den Helder, 1990 - 1994; 451; 1 omslag
    5.021-0268-01 De minister van VenW/DGSM
  - Het wijzigen van het Convenant Scheepvaartverkeer Den Helder van het Haven Coördinatie Centrum Den Haag, met bijlagen, 1990 - 1994; 826; 1 omslag
  - Het mede voorbereiden van de nota “Vizier op onderzoek beleidsvisie kennis infrastructuur Verkeer en Waterstaat”, met bijlagen, 1991 - 1993; 614; 1 omslag
  - Het uitvoeren van de wijziging van de verplichtstelling van deelneming in de Stichting Bedrijfspensioenfonds voor de Zeevisserijen en de verplichtstelling van deelneming in de beroepspensioenregeling voor roeiers in het Rotterdams havengebied, met bijlagen, 1992; 1373; 1 omslag
  - Het treffen van uitvoeringsregelingen inzake het geven van verkeersaanwijzingen, met bijlagen, 1992 - 1994; 527; 1 omslag
  - Agenda's en notulen van de vergaderingen van de Rijkshavenmeesters inzake het nautisch beheer, met bijlagen, 1992 - 1994; 159-1496; 1 pak en 3 omslagen
    - MAP 0: Algemeen Overleg en verslag Overleg Orgaan Rijnmond (OOR) 1992 - 1994, 190; 1 pak
    - MAP III: Beleidsplan 1993 Westerschelde 1992, 1496
    - MAP I: Algemeen Overleg en rapport van de International Maritieme Organization (IMO) werkgroep Ship port interface 1994, 231
    - MAP II: Werkafspraken met Rijkswaterstaat Noordzeekanaalgebied 1994, 159
  - Het voorbereiden en vaststellen van regelingen houdende regionale examenprogramma’s (ter uitvoering van artikel 18 van de Scheepvaartverkeerswet), 1992 - 1994; 617; 1 pak
  - Agenda's en notulen van het derde Beheersoverleg met de Vaarwegmarkeringsdienst, met bijlage, 1993 - 1994; 861; 1 omslag
  - Het mede vaststellen van het Besluit van 4 november 1994 (Besluit verkeersbegeleidingstarieven voor het scheepvaartverkeer), 293; 1 omslag
  - Het uitbrengen van nota’s van het Gemeenschappelijk Beleidsorgaan Scheepvaartverkeer Rotterdam Europoort, 1995 - 1996; 426; 1 omslag
    5.021-0156-01 De minister van VenW/DGSM
  - Het wijzigen van artikelen van het Scheepvaart reglement Eemsmonding, 1995 - 1996; 362; 1 omslag
    5.021-0349-01
  - Nota's en rapporten betreffende het zeehavenbeleid, met bijlagen, 1995 - 1997; 132; 1 pak
  - Het verrichten van onderzoek naar havennaderingssystemen, 1995 - 1997; 890; 1 pak
  - Het verrichten van onderzoek naar havenontvangstinstallaties, met bijlagen, 1995 - 1997; 439; 1 omslag
  - Het voorbereiden van besluitvorming inzake de Verkenningsfase Ruimteprobleem Mainport Rotterdam en het Nautisch Beheer van IJmond door het Havenbedrijf Amsterdam en Rijkswaterstaat Directie Noord Holland, met bijlagen, 1995 - 1997; 104-105; 2 omslagen
    5.021-0421-01
    - Rotterdam 1995 - 1997, 104
    - Amsterdam 1995 - 1997, 105
  - Het door Logion B.V. laten verrichten van onderzoek in het kader van Project Havenaanloopkostenmodel, met bijlagen, 1995 - 1997; 1378; 1 omslag
  - Het privatiseren van het Gemeentelijk Havenbedrijf Rotterdam, 1996; 212; 1 omslag
  - Het mede vaststellen van de Wet Havenstaatcontrole, met bijlagen, 1996 - 1997; 1481; 1 pak
- Zeevervoer en koopvaardij, 12.
  - Registers van afgegeven zeebrieven voor zeeschepen (zeebrievenboeken)., 1934 - 1964; 1520-1530; 11 delen
    De registers zijn ingedeeld in kolommen met de volgende inhoud:
    nummer zeebrief
    datum en nummer van het besluit tot afgifte van de zeebrief
    naam van het schip
    naam van het kantoor waar het schip in het scheepsregister is te boek gesteld
    soort schip (motor / stoom)
    waar gebouwd (binnenland / buitenland)
    inhoud bruto
    inhoud netto
    naam van de eigenaar van het schip
    datum en nummer van het besluit tot intrekking van de zeebrief
    nummer van de nader verleende zeebrief
    nummer van de vroeger verleende zeebrief
    roepnaam volgens het Internationaal Seinboek
    aantekeningen (scheepsmerk, merk en vermogen motor, nummer meetbrief)
    De registers waren aanvankelijk genummerd 17 – 27. De registers van vóór 1934 en van na 1964 zijn niet bewaard gebleven.
    - 1934 juli 31, no. 151 - 1938 feb. 28, no. 50, 1520
    - 1938 feb. 28, no. 51 - 1942 dec. 23, no. 79, 1521
    - 1943 feb. 1, no. 1 - 1947 nov. 27, no. 500, 1522
    - 1947 nov. 27, no. 501 - 1950 mei 22, no. 260, 1523
    - 1950 mei 22, no. 261 - 1952 aug. 1, no. 271, 1524
    - 1952 aug. 1, no. 271 - 1954 okt. 21, no. 440, 1525
    - 1954 okt. 21, no. 441 - 1956 juli 19, no. 350, 1526
    - 1956 juli 19, no. 351 - 1958 mei 5, no. 230, 1527
    - 1958 mei 5, no. 231 - 1960 apr. 28, no. 190, 1528
    - 1960 apr. 28, no. 191 - 1962 feb. 5, no. 70, 1529
    - 1962 feb.5, no. 71 - 1964 mrt. 3, no. 90, 1530
  - Het bijhouden van registerboeken inzake de uitgifte van zeebrieven voor zeeschepen (zeebrievenboeken), 1936 - 1977; 97-893; 10 omslagen
    5.021-0310-01 De minister van VenW/DGSM/Hoofd SI
    - 1936 - 1951, 887
    - 1952 - 1959, 888
    - 1952 - 1960, 889
    - 1959 - 1965, 891
    - 1962 - 1963, 892
    - 1964 - 1965, 893
    - 1965 - 1971, 443
    - 1970 - 1972, 444
    - 1975 - 1977, 97
    - 1977, 98
  - Agenda's en notulen van de vergaderingen van de Werkgroep Rationalisering Bedrijfsvoering Zeescheepvaart en het Overkoepelend Rationaliserings-Overleg, met bijlagen, 1980; 217-615; 4 omslagen
    5.021-0434-01
    - Deel I 1980, 615
    - Deel II 1980, 524
    - Deel III 1980, 217
    - Deel IV 1980, 218
  - Het voeren van het tripartite overleg inzake de rationalisering van de bedrijfsvoering in de zeescheepvaart, met bijlagen, 1980 - 1981; 770; 1 omslag
  - Het voorbereiden en wijzigen van regelgeving inzake het zeescheepvaartbeleid en steunmaatregelen voor de begroting van het ministerie van Verkeer en Waterstaat 1982, met bijlagen, 1980 - 1983; 174; 1 pak
  - Het voorbereiden en opstellen van de nota "Zeescheepvaart onder Nederlandse vlag", met bijlagen, 1980 - 1984; 578-580; 2 omslagen
    - 1980, 580
    - 1981 - 1984, 578
  - Het mede voorbereiden van het KB van 8 oktober 1981, houdende vaststelling van de inwerkingtreding van de Zeeaanvaringswet 1977 (Stb. 1979, 196), het KB van 30 juli 1980 (Stb. 438) en het KB van 13 mei 1981 (Stb. 314) en het ontwerpen van de wet houdende wijziging van de Zeeaanvaringswet 1977, 1980 - 1984; 543; 1 omslag
  - Het onderhouden van betrekkingen met betrokken organisaties en commissies inzake het voorontwerp voor een Wet Zeeverkeersgebieden, 1980 - 1984; 761; 1 omslag
  - Het deelnemen aan het interdepartementaal overleg inzake de voorbereiding van richtlijnen voor het vervoer over zee van overheidsgoederen, 1980 - 1984; 911; 1 pak
  - Agenda's en notulen van de vergaderingen van het Overkoepelend Rationaliserings Overleg en van de Werkgroep Rationalisering Bedrijfsvoering Zeescheepvaart, met bijlagen, 1980 - 1981, 1985 - 1987; 232-1491; 2 omslagen en 4 pakken
    - WERABEZE 20-22 1980, 1491
    - ORO 15-17, WERABEZE 22-23 1980 - 1981, 323
    - ORO 17-18, WERABEZE 24-26 1981, 232
    - ORO 18-20, WERABEZE 26-28 1981, 233; 1 omslag
    - WERABEZE 54-68 1985 - 1987, 359
    - ORO 35-41 1985 - 1987, 255; 1 omslag
  - Het voorbereiden en presenteren van het Nederlandse standpunt voor The Hague Rules en Hamburg Rules inzake het aansprakelijkheidsrisico voor de zeevervoerder, 1980 - 1988; 797; 1 omslag
  - Het mede voorbereiden van een wetsontwerp met memorie van toelichting, houdende regelen inzake de zeevervoermarkt (Wet vervoer over zee), met bijlagen, 1981; 311; 1 omslag
  - Agenda's en notulen van de vergaderingen van de Werkgroep Rationalisering Bedrijfsvoering Zeescheepvaart en het Overkoepelend Rationaliserings Overleg, met bijlagen, 1981 - 1984; 73-312; 4 omslagen en 1 pak
    - Deel I 1981 - 1982, 73
    - Samengevoegd met inv.nr. 1095, 74
    - Deel III 1983, 312
    - Deel IV 1983 - 1984, 219
    - Deel V 1984, 75; 1 pak
  - Het vaststellen van de inwerkingtreding van de Wet Vervoer over Zee, 1982 - 1983; 343; 1 pak
  - Het mede voorbereiden, vaststellen en evalueren van het Besluit Investeringspremie Zeescheepvaart 1983 (Stct. 251), 1982 - 1984; 540; 1 omslag
  - Het beantwoorden van vragen van de Kamerleden Van der Hek en Van der Doef (beiden PvdA) inzake het incasseren van IPZ en WIR premies, 1983 - 1984; 445; 1 omslag
  - Het mede voorbereiden van het Besluit Investeringspremie Zeescheepvaart 1984, met bijlagen, 917; 1 omslag
  - Het mede voorbereiden en intrekken van een wetsvoorstel tot wijziging van de Zeeaanvaringswet 1977, 1985, 1988; 618; 1 omslag
  - Het uitvoeren en wijzigen van de Wet Vervoer over Zee, alsmede de vaststelling van een regeling op 19 december 1988 over de geschillenbeslechtingprocedure uit artikel 8 van deze wet, 1985 - 1989; 512; 1 omslag
  - Het wijzigen van de Faciliteit Nederlandse zeescheepvaart, 1989; 789; 1 pak
    5.021-0094-01 De minister van VenW/DGSM
  - Het deelnemen aan het Tripartite Overleg Zeescheepvaart (TOZ), met bijlagen, 1989 - 1994; 709; 1 pak
    5.021-0435-01
  - Het vaststellen van de Investeringspremieregeling Zeescheepvaart, 1990 - 1992; 140; 1 omslag
    5.143-0354-01 Vakminister
  - Het mede voorbereiden van een wijziging van de Wet Vervoer over Zee, 1990 - 1992; 400; 1 omslag
  - Nota’s en adviezen betreffende sectorevaluatie verkeer en vervoer van de Projectgroep Structuurschema Verkeer en Vervoer (SVV 136) almede coördinatie onderzoek door DGV DVK DGSM ten behoeve van de Verkeersraden, 1990 - 1993; 1379; 1 omslag
  - Het instellen, wijzigen en opheffen van de Adviescommissie Steunverlening Zeescheepvaart, met bijlagen, 1990 - 1993; 924; 1 omslag
    5.028-0925-02 Minister van Verkeer en Waterstaat
  - Agenda’s en notulen van de vergaderingen van de Begeleidingscommissie Experimenten, met bijlagen, 1990 - 1994; 246; 1 omslag
  - Het vaststellen van de Investeringspremieregeling Zeescheepvaart, 1990 - 1994; 145; 1 omslag
  - Het evalueren van het zeescheepvaartbeleid, met bijlagen, 1990 - 1994; 1245; 1 pak
  - Het voorbereiden van en instemmen met het wetsvoorstel Nationaliteit Zeeschepen in rompbevrachting, met bijlagen, 1990 - 1994; 722; 1 omslag
  - Het mede voorbereiden van de Investeringspremieregeling zeescheepvaart, met bijlagen, 1990 - 1994; 160; 1 omslag
  - Het uitvoeren van de herstructurering en verhuizing van het Maritiem Economisch Research Centrum, 1991 - 1992; 1380; 1 omslag
  - Het bekendmaken van de uitvoering van stimuleringsmaatregelen ten voordele van de Nederlandse koopvaardij in het kader van artikel 93 van het EG Verdrag, met bijlagen, 1991 - 1993; 609; 1 pak
  - Het onderhouden van internationale betrekkingen inzake cabotage in het zeevervoer en de liberalisering van de handel over zee, 1991 - 1994; 533; 1 pak
    Met Engelse, Franse, Duitse en Spaanse tekst
  - Het mede voorbereiden van de Interimregeling Stimulering Zeescheepvaart, met bijlagen, 1992 - 1994; 302-314; 2 pakken
    - 1992 - 1994, 314
    - 1993, 302
  - Het mede voorbereiden van de Wet Stimulering Zeescheepvaart,met bijlagen, 1992 - 1994; 287; 1 omslag
  - Het instellen van het Adviescommissie Stimulering Zeescheepvaart met toekomstige leden van deze commissie, 1993; 688; 1 omslag
  - Het laten verrichten van onderzoek door Policy Research Corporation N.V. inzake het Nederlands zeescheepvaartbeleid, met bijlagen, 1993 - 1994; 790; 1 pak
  - Het onderhouden van betrekkingen met betrokken organisatie inzake de uitvoeringsregelingen van de Wet Stimulering Zeescheepvaart, 1994; 731; 1 pak
  - Agenda's en notulen van de vergaderingen van de EU commissie inzake het beleid mededinging in de zeevaart en het maritiem transport, 1994; 849; 1 omslag
  - Het mede voorbereiden van wijzigingen van het Vissersvaartuigenbesluit, 1995; 385; 1 omslag
    021.450
  - Het onderhouden van betrekkingen met het Maritiem Economisch Research Centrum inzake het Project Eigendomsverhoudingen bij schepen onder Nederlandse en vreemde vlag met een Nederlands belang, met bijlagen, 1995 - 1997; 525; 1 omslag
  - Het adviseren van de interdepartementale adviescommissie Structuurverbetering Zeescheepvaart, met bijlagen, 1995 - 1997; 470; 1 pak
  - Het voorbereiden en presenteren van het Nederlandse standpunt op de vergaderingen van de Nationale Facilitatie Commissie voor de Zeescheepvaart, met bijlagen, 1995 - 1997; 1057; 1 omslag
  - Het voorbereiden en wijzigen van het Scheepvaartreglement Territoriale Zee, 1995 - 1997; 383; 1 pak
  - Het mede voorbereiden van de wijziging van de Wet Stimulering Zeescheepvaart, 1995 - 1997; 175; 1 omslag
  - Het onderhouden van betrekkingen met Marine Analytics B.V., met bijlagen, 1995 - 1997; 519; 1 omslag
  - Het onderhouden van betrekkingen met het Nederlands Economisch Instituut inzake de onderzoeksopdracht naar de economische betekenis van de Nederlandse zeehavens, met bijlagen, 1995 - 1997; 107; 1 pak
  - Het door NIB Consult B.V. laten opstellen van een raamovereenkomst en de rapportage “Strategie ontwikkeling Zeeriviervaart”, met bijlagen, 1995 - 1997; 1065; 1 omslag
  - Het mede voorbereiden van van wetswijzigingen op de Wet Nationaliteit Zeeschepen, 1995 - 1997; 275; 1 omslag
  - Het onderhouden van betrekkingen met het Maritiem Buitenmuseum te Rotterdam inzake het brandmerken van schepen en de registratie van Zee- en Binnenschepen, met bijlagen, 1996; 935; 1 omslag
  - (Onderzoeks)rapporten, 12.1.
    - Onderzoeksrapporten inzake de analyse van de ontwikkeling van de Nederlandse vloot en vlag en de voortzetting van de investeringspremie Zeescheepvaart, 1976 - 1989; 1285; 1 pak
      5.021-0091-01 De minister van VenW/DGSM
    - Rapporten inzake de afstemming van vraag en aanbod in de Kleine Handelsvaart (KHV) sector met betrekking tot de investeringspremie en scheepsbouw, 1990 - 1991; 1144; 1 pak
    - Rapport inzake de evaluatie en vooruitblik van het Vloot Informatiesysteem-project en de investeringspremie Zeescheepvaart, 1991; 1290; 1 pak
    - DGSM Eindrapportage Basisgegevensstructuur Vloot Informatie Systeem, 1991; 944; 1 pak
    - Rapportages en notulen van de vergaderingen van de werkgroep "Voortvarend" inzake het wetsvoorstel van de Wet houdende bepalingen inzake de Stimulering van de Nederlandse Zeescheepvaart, 1992 - 1993; 906-945; 2 pakken
      - 1992, 906
      - 1992 - 1993, 945
- Binnenscheepvaart, 13.
  - Het bepalen van toezicht en opsporingsbevoegdheden in het kader van de Binnenschepenwet, 1972 - 1980; 1312; 1 omslag
  - Agenda's en notulen van de vergaderingen inzake de Binnenschepenwet en het Binnenschepenbesluit, met bijlagen, 1979 - 1981; 867; 1 omslag
  - Het uitbrengen van nota's betreffende het voorbereiden van de Binnenschepenwet, alsmede het behandelen van het ontwerp in de Tweede Kamer, met bijlagen, 1980 - 1981; 386; 1 pak
  - Het mede voorbereiden en vaststellen van het Besluit Vaarbewijzen binnenvaart., 1980 - 1984; 122-651; 4 pakken
    - 1980 - 1981, 650
    - Deel 1 1982, 651
    - Deel 2 1982, 131
    - Deel 3 1982 - 1984, 122
  - Het mede voorbereiden, vaststellen en wijzigen van de Binnenschepenwet, 1980 - 1984; 340-1281; 1 omslag en 3 pakken
    - 1980, 1281; 1 pak
    - 1981 - 1982, 387; 1 pak
    - 1981 - 1984, 340; 1 pak
    - 1982 - 1984, 875; 1 omslag
  - Het wijzigen van het Algemeen Reglement van Politie voor Rivieren en Rijkskanalen, met bijlagen, 1981 - 1983; 363; 1 omslag
  - Het voorbereiden van het (voor)ontwerp Bijzonder reglement Zuidwest Nederland betreffende de binnenvaart, met bijlagen, 1981 - 1984; 23; 1 pak
  - Het ontwerpen van een besluit houdende het vaststellen van de afbakeningslijn voor binnenwateren, bedoeld in artikel 1, eerste lid, onder c, van de Binnenschepenwet, 1982; 257; 1 omslag
  - Agenda's en notulen van de vergaderingen inzake het wijzigen van de Wet Vaartijden en Bemanningssterkte Binnenvaart, met bijlagen, 1982 - 1984; 223; 1 pak
  - Agenda’s en notulen van de vergaderingen van het overlegkader Nautische Zaken betreffende de Binnenvaart, met bijlagen, 1982 - 1984; 202; 1 pak
  - Het wijzigen van het Metingsbesluit Binnenvaartuigen 1978, 1982 - 1984; 1500; 1 omslag
    5.021-0051-01 De minister van VenW/DGSM
  - Het wijzigen van het examenreglement schippersdiploma's binnenvaart, 1984 - 1987; 331; 1 pak
  - Het uitvoeren, handhaven en toezien op de naleving van het scheepvaartverkeersreglementen voor rivieren, rijkskanalen en bruggen (Algemeen Reglement van Politie), 1985 - 1988; 738; 1 omslag
  - Het wijzigen van het Binnenvaartpolitiereglement en het vaststellen van regelingen en bepalingen ter uitvoering van dit reglement, 1985 - 1989; 689; 1 pak
    5.028-0566-02 Minister van Verkeer en Waterstaat
  - Het voorbereiden, vaststellen en wijzigen van Bijzondere bepalingen voor de scheepvaart in Zuidwest-Nederland en herziening scheepvaartreglement Noord- en Midden-Nederland, 1985 - 1989; 693; 1 pak
  - Het opstellen van een regeling op grond van de Binnenschepenwet en het Binnenschepenbesluit, waarbij de Havendienst van Amsterdam als onderzoekingsbureau fungeert, 1985 - 1989; 1474; 1 pak
    Met Franse en Duitse tekst
  - Het opstellen van verschillende regelingen op grond van de Binnenschepenwet en het Binnenschepenbesluit, 1988 - 1989; 117; 1 pak
  - Het mede voorbereiden van de Wet vaartijden en bemanningssterkte binnenvaart, 1990; 1515; 1 omslag
  - Agenda's en notulen van de vergaderingen van de Overleggroep technische voorschriften binnenschepen, 1990 - 1991; 1141; 1 omslag
  - Het mede voorbereiden van de wijziging van de Binnenschepenwet inzake tarieven, 1990 - 1993; 1061; 1 omslag
  - Het evalueren van het onderzoeksbeleid van DGSM op het terrein van de binnenvaart, met bijlagen, 1990 - 1993; 306-310; 1 pak en 1 omslag
    - 1990 - 1993, 310
    - Bijlagen, 306; 1 pak
  - Het mede voorbereiden van de Wet Vaartijden en Bemanningssterkte binnenvaart, 1990 - 1991, 1994; 670; 1 omslag
  - Het wijzigen van het Binnenvaartpolitiereglement, 1990 - 1994; 1062; 1 pak
  - Het tot stand komen van wijzigingen, uitvoeringsbesluiten en regelingen van het Binnenschepenbesluit, 1990 - 1994; 740; 1 omslag